最高法院刑事判決　　　　　　　　　 110年度台上字第5997號
上　訴　人　吳葉興夏　



上列上訴人因妨害性自主等罪案件，不服臺灣高等法院高雄分院
中華民國110 年5 月25日第二審判決（110 年度侵上訴字第23號
，起訴案號：臺灣屏東地方檢察署108 年度偵字第5827、5923號
），提起上訴，本院判決如下：
    主  文
上訴駁回。
    理  由
一、按刑事訴訟法第377 條規定，上訴於第三審法院，非以判決
    違背法令為理由，不得為之。是提起第三審上訴，應以原判
    決違背法令為理由，係屬法定要件。如果上訴理由書狀並未
    依據卷內訴訟資料，具體指摘原判決不適用何種法則或如何
    適用不當，或所指摘原判決違法情事，顯與法律規定得為第
    三審上訴理由之違法情形，不相適合時，均應認其上訴為不
    合法律上之程式，予以駁回。本件原判決認定上訴人甲○○
    ○有其犯罪事實欄（下稱事實欄）所載之妨害性自主3 次犯
    行，因而維持第一審關於論上訴人犯對於未滿14歲之女子性
    交3 罪，各處有期徒刑3 年2 月，並定應執行有期徒刑4 年
    之部分判決，駁回上訴人在第二審之上訴。已詳細敘述所憑
    之證據及取捨、認定之理由。所為論斷，俱有卷存證據資料
    可資覆按，從形式上觀察，並無採證認事違背經驗法則、論
    理法則，亦無量刑職權之行使有濫用，或其他違背法令之情
    形。
二、上訴意旨乃謂：其於本案之前並無犯罪前科紀錄，與被害人
    甲女（姓名詳卷）係兩情相悅而發生性行為，犯後亦願與被
    害人和解，只因雙方對於和解金額認知尚有差距，迄未能達
    成和解，然仍見其惡性並非重大且犯後態度良好；又其家中
    尚有患病之父親、兄、弟及甫結婚之妻子待其照顧，其情顯
    堪憫恕。原審未審酌上情，不依刑法第59條規定酌量減輕其
    刑，且未依接續犯規定僅論以一罪，自有量刑失當、判決不
    適用法則及適用法則不當之違法等語。
三、惟查：㈠、接續犯乃行為人之數行為，於同一或密切接近時
    、地實行，侵害同一法益，而其各行為之獨立性極為薄弱，
    依一般社會健全觀念，難以強行分開，且在刑法評價上，以
    視為數個舉動之接續作為，合為包括之一行為，較為合理者
    而言。如行為人先後數行為，在客觀上係逐次實行，侵害數
    個同性質之法益，其每一前行為與次行為，依一般社會健全
    觀念，在時間差距上，可以分開，在刑法評價上，各具獨立
    性，每次行為皆可獨立成罪，自應按照其行為之次數，一罪
    一罰。本件上訴人性侵害之對象固僅甲女1 人，惟依事實欄
    之記載其3 次性侵害之時間分別為民國108 年4 月28日下午
    3 時許、4 月29日上午2 時32分至上午8 時32分間某時及 4
    月29日上午9 時許，時間尚可分辨，且其行為地點第一次係
    於其住所地、第二次則係於屏東縣潮州鎮之「星河汽車旅館
    」內，且係因見甲女與已判決確定之同案被告韓馭任為口交
    性行為後，慾火難耐，另行起意與甲女為口交性行為。第三
    次則於離開前揭「星河汽車旅館」後，又返回該旅館房間再
    與甲女為性交行為，非在同一地點持續為性交行為。則原審
    論其3 次性交行為應一罪一罰，經核於法並無違誤。㈡、刑
    法第59條之酌量減輕其刑，必於犯罪之情狀，在客觀上足以
    引起一般人之同情，認為即予宣告法定最低度刑，猶嫌過重
    者，始有其適用。被告犯罪之情狀是否顯可憫恕，而得適用
    刑法第59條規定酌量減輕其刑，係事實審法院之職權，除其
    裁量權之行使，明顯違反比例原則外，不得任意指為違法。
    本件上訴人明知甲女尚未具有完全成熟之性自主同意能力及
    判斷能力，為滿足一己之私慾，竟與甲女為性交行為3 次，
    其法紀觀念淡薄，且嚴重影響甲女身心之正常發展甚距，在
    客觀上難認足以引起一般人同情而堪以憫恕，則原審未依刑
    法第59條規定酌量減輕其刑，此項裁量職權之行使，核無違
    反比例原則情事，自不得任意指為違法。其上訴均不合法律
    上之程式，應予駁回。
據上論結，應依刑事訴訟法第395 條前段，判決如主文。
中    華    民    國   110    年    11    月    11    日
                  刑事第四庭審判長法  官  林  立  華  
                                  法  官  林  瑞  斌  
                                  法  官  王  敏  慧  
                                  法  官  李  麗  珠  
                                  法  官  謝  靜  恒  
本件正本證明與原本無異
                                  書記官
中    華    民    國   110    年    11    月    15    日